【裁判字號】    96,訴,4509
【裁判日期】    970111
【裁判案由】    違反著作權法
【裁判全文】
臺灣臺中地方法院刑事判決              96年度訴字第4509號
公  訴  人  臺灣臺中地方法院檢察署檢察官
被      告  甲○○
上列被告因違反著作權法案件，經檢察官提起公訴（96年度偵字
第24058號），被告於準備程序中就被訴事實為有罪之陳述，受
命法官於聽取當事人之意見後，由本院合議庭裁定以簡式審判程
序判決如下：
    主    文
甲○○意圖銷售而擅自以重製於光碟之方法侵害他人之著作財產
權，處有期徒刑捌月。緩刑年，緩刑期間付保護管束。扣案之
電腦主機壹臺（內建燒錄器壹臺）、盜版光碟合計壹佰肆拾貳片
（即「麻雀大會」盜版光碟壹片、「三國志11」盜版光碟肆片、
「真三國無雙」盜版光碟壹片、「戰國無雙」盜版光碟壹片，及
如檢察官起訴書附表所示之盜版光碟壹佰拾伍片）、空白光碟
片伍片、信封拾張，均沒收。
    犯罪事實及理由
一、本案犯罪事實及證據，除檢察官起訴書犯罪事實欄一最末行
    記載「上開重製光碟」更正為「上開重製之盜版光碟合計一
    百四十二片（即「麻雀大會」盜版光碟一片、「三國志11」
    盜版光碟四片、「真三國無雙」盜版光碟一片、「戰國無雙
    」盜版光碟一片，及如起訴書附表所示之盜版光碟一百三十
    五片）等語，及證據部分增列被告甲○○於本院審理時之自
    白外，其餘均引用檢察官起訴書之記載（如附件）。
二、核被告甲○○所為，係犯著作權法第九十一條第三項意圖銷
    售而擅自以重製於光碟之方法侵害他人之著作財產權罪。按
    著作權法第九十一條第三項既係規定意圖銷售或出租而擅自
    以重製於光碟之方法重製他人著作，則按照低度行為吸收於
    高度行為之原則，其銷售重製他人著作之行為，當吸收於擅
    自重製行為之中，是被告意圖銷售而重製盜版光碟，進而為
    出售散布行為，其意圖散布而持有之低度行為，為其散布之
    高度行為所吸收；其出售散布之低度行為則應為意圖銷售而
    重製光碟之高度行為所吸收，均不另論罪。又刑事法若干犯
    罪行為態樣，本質上原具有反覆、延續實行之特徵，立法時
    既予特別歸類，定為犯罪構成要件之行為要素，則行為人基
    於概括之犯意，在密切接近之一定時、地持續實行之複次行
    為，倘依社會通念，於客觀上認為符合一個反覆、延續性之
    行為觀念者，於刑法評價上，即應僅成立一罪。學理上所稱
    「集合犯」之職業性、營業性或收集性等具有重複特質之犯
    罪均屬之，例如經營、從事業務、收集、販賣、製造、散布
    等行為概念者是（最高法院九十五年度臺上字第四六八六號
    裁判意旨參照）。查被告自九十六年八月二十八日起迄同年
    九月二十一日為警查獲時止，多次意圖銷售而擅自以重製於
    光碟之方法侵害他人之著作財產權，顯係基於集合犯意而為
    之，應依集合犯之規定論以一罪。爰審酌被告犯罪之動機係
    為牟取不法之利益、所為顯然漠視對他人智慧財產結晶之保
    護，並損及著作財產權人之合法利益，且其意圖銷售而擅自
    以重製於光碟之方法侵害他人之著作財產權之盜版光碟數量
    非寡，再兼衡酌被告犯後均坦承犯行、本案犯行時間非長，
    且已與告訴人臺灣光榮公司達成和解乙節，業據告訴代理人
    陳文銓於本院審理時陳明在卷，堪認被告犯罪後態度良好、
    具有悔意，暨被告先前尚無任何刑事犯罪紀錄，有臺灣高等
    法院被告前案紀錄表在卷可稽，堪認其素行尚稱良好等一切
    情狀，量處如主文所示之刑，以示懲儆。末查，被告前未曾
    受有期徒刑以上刑之宣告，其為本案行為時甫滿二十歲，年
    輕識淺，一時失慮致罹刑典，及其犯後坦認犯行、具有悔意
    ，再參以被告已與告訴人臺灣光榮公司達成和解，告訴人臺
    灣光榮公司亦請求給予被告緩刑自新之機會乙節，亦據告訴
    代理人陳文銓於本院審理陳明在卷，堪認被告經此偵查、審
    判程序及刑之宣告教訓後，應知警惕而無再犯之虞，本院審
    酌上開因素，認暫不執行其刑為適當，併予宣告緩刑三年。
    又為導正被告錯誤偏差觀念及行為，以期被告有正確之法治
    認知及正確之價值觀念，併宣告被告於緩刑期間付保護管束
    ，以期被告自新向上。另扣案之電腦主機一臺（內建燒錄器
    一臺）、盜版光碟合計一百四十二片（即「麻雀大會」盜版
    光碟一片、「三國志11」盜版光碟四片、「真三國無雙」盜
    版光碟一片、「戰國無雙」盜版光碟一片，及如檢察官起訴
    書附表所示之盜版光碟一百三十五片）、空白光碟片五片、
    信封十張，均係被告供本案犯罪所用之物，業據被告供承在
    卷，爰依著作權法第九十八條之規定宣告沒收。
三、應適用之法條：刑事訴訟法第二百七十三條之一第一項、第
    三百十條之二、第四百五十四條第二項、第二百九十九條第
    一項前段，著作權法第九十一條第三項、第九十八條，刑法
    第十一條、第七十四條第一項第一款、第九十三條第一項，
    判決如主文。
四、如不服本判決，應於收送達後十日內向本院提出上訴書狀（
    應敘述具體理由並附繕本；上訴書如未敘述理由，應於上訴
    期間屆滿後二十日內補提理由書於本院），上訴於第二審法
    院。
中    華    民    國    97    年    1     月    11    日
                  刑事第九庭    法  官  何世全
以上正本證明與原本無異。
如不服本判決，應於收受送達後10日內向本院提出上訴書狀（應
敘述具體理由並附繕本）。
上訴書如未敘述理由，應於上訴期間屆滿後20日內補提理由書於
本院。
                                書記官  童洪芳美
中    華    民    國    97    年    1     月    11    日
著作權法第91條：
擅自以重製之方法侵害他人之著作財產權者，處 3 年以下有期徒
刑、拘役，或科或併科新臺幣 75 萬元以下罰金。
意圖銷售或出租而擅自以重製之方法侵害他人之著作財產權者，
處6月以上五年以下有期徒刑，得併科新臺幣20萬元以上2 百萬
元以下罰金。
以重製於光碟之方法犯前項之罪者，處 6 月以上 5 年以下有期
徒刑，得併科新臺幣 50 萬元以上 5 百萬元以下罰金。
著作僅供個人參考或合理使用者，不構成著作權侵害。


司法院資訊處製作；財團法人民間司法改革基金會備份。
